【裁判字號】    98,訴,194
【裁判日期】    980320
【裁判案由】    毒品危害防制條例
【裁判全文】
臺灣臺北地方法院刑事判決               98年度訴字第194號
公  訴  人  臺灣臺北地方法院檢察署檢察官
被      告  甲○○
                    （現另案於臺灣臺北監獄執行中）
上列被告因違反毒品危害防制條例案件，經檢察官提起公訴（九
十八年度毒偵字第七二號、第七三號），經本院合議庭裁定由受
命法官改依簡式審判程序審理，茲判決如下：
    主  文
甲○○施用第一級毒品，累犯，處有期徒刑壹年。扣案第一級毒
品海洛因拾貳包（驗餘淨重陸點壹柒公克）及第二級毒品安非他
命伍包（驗餘淨重伍點柒柒公克）均沒收銷燬之，上開毒品包裝
袋共拾柒個均沒收。
    事  實
一、甲○○前於民國八十七年間因施用毒品案件，經臺灣士林地
    方法院於八十七年九月三十日以八十七年度毒聲字第七０一
    號裁定令入勒戒處所觀察、勒戒，因無繼續施用毒品之傾向
    ，於八十七年十月十七日釋放出所，經臺灣士林地方法院檢
    察署檢察官於八十七年十月十七日為不起訴處分。復於八十
    九年及九十年間因施用毒品案件，經臺灣士林地方法院及臺
    灣板橋地方法院分別於九十年二月二十七日及同年五月三十
    日，各以九十年度毒聲字第二一四號及第一九二二號裁定令
    入勒戒處所觀察、勒戒，因有繼續施用毒品之傾向，經臺灣
    板橋地方法院以九十年度毒聲字第二二六三號裁定令入戒治
    處所強制戒治一年並起訴，其強制戒治部分於九十一年一月
    二日停止處分出所，所餘期間其付保護管束，起訴部分則經
    臺灣板橋地方法院於九十年八月二十四日以九十年訴字第一
    一一九號判處有期徒刑八月，經撤回上訴後確定；復於八十
    九年間因竊盜案件，經臺灣士林地方法院於九十一年一月四
    日以九十年度易字第七三號判處有期徒刑五月確定，上開二
    罪經法院定應執行刑有期徒刑一年確定，與上開撤銷停止戒
    治後應執行之殘刑接續執行，強制戒治係於九十二年一月二
    十七日執行完畢釋放出所，其他犯行則係於九十二年八月二
    十五日執行完畢。又於九十三年間因施用第一級毒品及第二
    級毒品案件，經臺灣板橋地方法院於九十三年十一月三十日
    以九十三年度訴字第一四０五號分別判處有期徒刑七月及三
    月，應執行有期徒刑八月確定；再於九十四年間因施用毒品
    案件，經本院於九十四年十一月三十日以九十四年度訴字第
    一六一七號判處有期徒刑十月確定，上開二罪接續執行，甫
    於九十六年三月一日縮短刑期執畢出監。詎仍不知悔改，其
    明知海洛因及甲基安非他命分別係毒品危害防制條例第二條
    第二項第一款、第二款所定之第一級及第二級毒品，依法均
    不得施用、持有，竟基於施用第一級毒品海洛因及第二級毒
    品甲基安非他命之犯意，於九十六年七月十日下午三時許，
    在其位於臺北市○○區○○路180巷49號2樓住處，以將第一
    級毒品海洛因及第二級毒品甲基安非他命加以混和後用火燒
    烤吸食煙霧之方式施用前揭毒品一次。嗣警於九十六年七月
    十一日凌晨零時二十五分許及同日晚間九時三十分許，分別
    在臺北市○○○路9巷7號前及臺北市○○○路○段183巷30號
    3 樓303室內查獲，並於民權東路9巷7號前在甲○○身上扣
    得海洛因12包（驗餘淨重6.17公克）及甲基安非他命5包（
    驗餘淨重5.77公克），經採驗甲○○之尿液送驗後，始查知
    上情。
二、案經臺北市政府警察局中山分局報告臺灣臺北地方法院檢察
    署檢察官偵查起訴。
    理  由
一、按本件被告甲○○所犯係死刑、無期徒刑、最輕本刑為三年
    以上有期徒刑以外之罪，其於準備程序就前揭被訴事實為有
    罪之陳述，經本院告知簡式審判程序之旨，並聽取其與公訴
    人之意見後，本院認無不得或不宜改依簡式審判程序進行之
    處，爰依刑事訴訟法第二百七十三條之一第一項、第二百八
    十四條之一，裁定由受命法官獨任進行簡式審判程序，並依
    法不受同法第一百五十九條第一項證據能力之限制，合先敘
    明。
二、上開犯罪事實，業據被告於警詢、偵查本院訊問時坦承不諱
    ，而被告於九十六年七月十一日凌晨及晚間為警查獲時所採
    尿液，經送台灣尖端先進生技醫藥股份有限公司以酵素免疫
    分析法（ＥＩＡ）初步檢驗，再以氣相層析質譜儀法（ＧＣ
    ／ＭＳ）確認檢驗結果，均係呈鴉片類及安非他命類陽性反
    應，及安非他命、甲基安非他命、嗎啡陽性反應一節，有該
    公司九十六年七月十八日、七月二十七日濫用藥物檢驗報告
    各一份附卷可稽。又警方於九十六年七月十一日凌晨於被告
    身上所查獲之白色粉末12包（驗餘淨重6.17公克）及白色透
    明晶體5包（驗餘淨重5.77公克），經送法務部調查局及臺
    北市政府警察局鑑驗之結果，確分別含有第一級毒品海洛因
    及第二級毒品甲基安非他命成分，此亦有法務部調查局九十
    六年七月三十日調科壹字第09623058740號鑑定書、臺北市
    政府警察局九十六年八月七日北市鑑毒字第642號鑑驗通知
    書各一份在卷可參。是被告自白核與事實相符，應堪採信。
    而被告前於八十七年間因施用毒品案件，經臺灣士林地方法
    院於八十七年九月三十日以八十七年度毒聲字第七０一號裁
    定令入勒戒處所觀察、勒戒，因無繼續施用毒品之傾向，於
    八十七年十月十七日釋放出所，經臺灣士林地方法院檢察署
    檢察官於八十七年十月十七日為不起訴處分。復於八十九年
    及九十年間因施用毒品案件，經臺灣士林地方法院及臺灣板
    橋地方法院分別於九十年二月二十七日及同年五月三十日，
    各以九十年度毒聲字第二一四號及第一九二二號裁定令入勒
    戒處所觀察、勒戒，因有繼續施用毒品之傾向，經臺灣板橋
    地方法院以九十年度毒聲字第二二六三號裁定令入戒治處所
    強制戒治一年並起訴，其強制戒治部分於九十一年一月二日
    停止處分出所，所餘期間其付保護管束，起訴部分則經臺灣
    板橋地方法院於九十年八月二十四日以九十年訴字第一一一
    九號判處有期徒刑八月，經撤回上訴後確定；復於八十九年
    間因竊盜案件，經臺灣士林地方法院於九十一年一月四日以
    九十年度易字第七三號判處有期徒刑五月確定，上開二罪經
    法院定應執行刑有期徒刑一年確定，與上開撤銷停止戒治後
    應執行之殘刑接續執行，強制戒治係於九十二年一月二十七
    日執行完畢釋放出所，其他有期徒刑則於九十二年八月二十
    五日執行完畢。又於九十三年間、九十四年間分別因施用毒
    品案件，各經臺灣板橋地方法院及本院分別判處有期徒刑及
    定應執行刑八月及十月確定，甫於九六年三月一日縮短刑期
    執畢出監等情，有卷附臺灣高等法院被告前案紀錄表一份可
    按。被告於強制戒治執行完畢釋放後，於五年內再犯本件施
    用第一級毒品之犯行，即應依毒品危害防制條例第十條第一
    項、第二項予以論處。是本件事證明確，被告犯行堪以認定
    ，應依法論科。
三、按海洛因及甲基安非他命分別係屬毒品危害防制條例第二條
    第二項第一款、第二款所規定之第一級及第二級毒品。是核
    被告所為，係犯毒品危害防制條例第十條第一項、第二項之
    施用第一級毒品海洛因罪及第二級毒品甲基安非他命罪。其
    施用前、後持有毒品海洛因及甲基安非他命之低度行為為施
    用毒品之高度行為所吸收，均不另論罪。又被告以一施用行
    為，同時施用第一級毒品海洛因及第二級毒品甲基安非他命
    ，而觸犯二罪名，為想像競合犯，應依刑法第五十五條之規
    定，從一重之施用第一級毒品海洛因罪論處，公訴意旨以被
    告前揭犯行犯意各別，行為互殊，求予分論併罰，應屬誤會
    ，併予敘明。查被告前於八十七年間因施用毒品案件，經臺
    灣士林地方法院於八十七年九月三十日以八十七年度毒聲字
    第七０一號裁定令入勒戒處所觀察、勒戒，因無繼續施用毒
    品之傾向，於八十七年十月十七日釋放出所，經臺灣士林地
    方法院檢察署檢察官於八十七年十月十七日為不起訴處分。
    復於八十九年及九十年間因施用毒品案件，經臺灣士林地方
    法院及臺灣板橋地方法院分別於九十年二月二十七日及同年
    五月三十日，各以九十年度毒聲字第二一四號及第一九二二
    號裁定令入勒戒處所觀察、勒戒，因有繼續施用毒品之傾向
    ，經臺灣板橋地方法院以九十年度毒聲字第二二六三號裁定
    令入戒治處所強制戒治一年並起訴，其強制戒治部分於九十
    一年一月二日停止處分出所，所餘期間其付保護管束，起訴
    部分則經臺灣板橋地方法院於九十年八月二十四日以九十年
    訴字第一一一九號判處有期徒刑八月，經撤回上訴後確定；
    復於八十九年間因竊盜案件，經臺灣士林地方法院於九十一
    年一月四日以九十年度易字第七三號判處有期徒刑五月確定
    ，上開二罪經法院定應執行刑有期徒刑一年確定，與上開撤
    銷停止戒治後應執行之殘刑接續執行，強制戒治係於九十二
    年一月二十七日執行完畢釋放出所，其他犯行則係於九十二
    年八月二十五日執行完畢。又於九十三年間因施用第一級毒
    品及第二級毒品案件，經臺灣板橋地方法院於九十三年十一
    月三十日以九十三年度訴字第一四０五號分別判處有期徒刑
    七月及三月，應執行有期徒刑八月確定；再於九十四年間因
    施用毒品案件，經本院於九十四年十一月三十日以九十四年
    度訴字第一六一七號判處有期徒刑十月確定，上開二罪接續
    執行，甫於九十六年三月一日縮短刑期執畢出監等情，有臺
    灣高等法院被告前案紀錄表一份在卷可參，其於有期徒刑執
    行完畢後，五年內故意再犯本件有期徒刑以上之罪，為累犯
    ，應依法加重其刑。爰審酌被告前有多次施用毒品前科，素
    行不良，於九十六年三月一日出獄後，旋即再犯本件施用毒
    品案件，並扣得第一級毒品及第二級毒品多包，顯見被告並
    無戒除毒癮之意，惟施用毒品仍屬自戕行為，且其犯後坦承
    犯行，態度尚可，檢察官求處有期徒刑十月仍屬過輕等一切
    情狀，量處如主文所示之刑，以示懲儆。
四、扣案第一級毒品海洛因12包（驗餘淨重6.17公克）及第二級
    毒品甲基安非他命5包為查獲之毒品，均應依毒品危害防制
    條例第十八條第一項之規定，宣告沒收銷燬之，又用以包裝
    前揭毒品之包裝袋共17個，為被告所有且係供施用毒品所用
    之物，業據被告供陳在卷，應均依刑法第三十八條第一項第
    二款之規定沒收。至警方於九十六年七月十一日晚間九時三
    十分許，於臺北市○○○路○段183巷30號3樓303室所查扣之
    注射針筒一支，業據被告否認為其所有，且依卷內證據亦無
    法證明確係被告所有而供犯本案所用之物，爰不宣告沒收，
    附此敘明。
據上論斷，應依刑事訴訟法第二百七十三條之一第一項、第二百
九十九條第一項前段，毒品危害防制條例第十條第一項、第十八
條第一項前段，刑法第十一條前段、第五十五條、第四十七條第
一項、第三十八條第一項第二款，判決如主文。
本案經檢察官李彥霖到庭執行職務。
中    華    民    國    98    年    3     月    20    日
               臺灣臺北地方法院刑事第十七庭
                              法  官  劉秀君
上正本證明與原本無異。
如不服本判決應於收受送達後10日內向本院提出上訴書狀，並應
敘述具體理由；其未敘述上訴理由者，應於上訴期間屆滿後20日
內向本院補提理由書（均須按他造當事人之人數附繕本）「切勿
逕送上級法院」。
                              書記官  吳俊龍
中    華    民    國    98    年    3     月    20    日
附錄本案論罪科刑法條全文：
毒品危害防制條例第10條
施用第一級毒品者，處 6 月以上 5 年以下有期徒刑。
施用第二級毒品者，處 3 年以下有期徒刑。


司法院資訊處製作；財團法人民間司法改革基金會備份。
